【裁判字號】    95,易,3019
【裁判日期】    951130
【裁判案由】    竊盜
【裁判全文】
臺灣臺中地方法院宣示判決筆錄          95年度易字第3019號
公  訴  人  臺灣臺中地方法院檢察署檢察官
被      告  甲○○
            丙○○
上列被告等因竊盜案件，經檢察官提起公訴（九十五年度偵字第
二０三五五號），並聲請認罪協商，本院合議庭裁定由受命法官
獨任進行認罪協商程序後，於中華民國九十五年十一月三十日下
午四時，在本院刑事第四法庭宣示判決，出席職員如下：
    法  官  林學晴
    書記官  賴淵瀛
    通  譯
法官起立朗讀判決主文、犯罪事實要旨、處罰條文、附記事項，
及告以上訴限制、期間並提出上訴狀之法院，且諭知記載其內容
：
一、主  文：
    甲○○、丙○○共同竊盜，各處拘役貳拾日，如易科罰金，
    均以銀元佰元即新臺幣玖佰元折算壹日。
二、犯罪事實要旨：
    甲○○及丙○○二人於民國九十五年六月十八日（起訴書誤
    載為六月八日）下午十三時許，見臺中縣東勢鎮○○路石排
    巷二十六之六十號空屋內，擺有乙○○所有置於該址空屋內
    之白鐵攤架一台（價值約新臺幣（下同）三萬元），因二人
    認有機可趁，即共同基於意圖為自己不法所有之犯意聯絡，
    而欲竊取前揭白鐵攤架，作為日後擺麵攤時使用；甲○○及
    丙○○二人遂以二百元之代價委由不知情之鄧偉治（業經不
    起訴處分確定）駕駛車牌號碼ＰＨ－一０三六號自用小貨車
    至上址，將前揭白鐵攤架搬上鄧偉治所駕駛車牌號碼ＰＨ－
    一０三六號自用小貨車，並由丙○○引導鄧偉治駕駛該車至
    臺中縣東勢鎮興隆里丙○○姐姐停放遊覽車處放置。嗣經乙
    ○○發現遭竊後報警處理，為警循線而查獲上情。
三、處罰條文：
    刑法第三百二十條第一項
    意圖為自己或第三人不法之所有，而竊取他人之動產者，為
    竊盜罪，處五年以下有期徒刑、拘役或五百元以下罰金。
四、附記事項：
  (一)按被告二人行為後，九十四年二月二日修正公布之刑法，業
    於九十五年七月一日施行。再按行為後法律有變更者，適用
    行為時之法律；但行為後之法律有於行為人者，適用最有利
    於行為人之法律，刑法第二條第一項定有明文。經查：
  1.刑法第三百二十條第一項竊盜罪，法定刑得科銀元五百元以
    下罰金，依修正後刑法施行法增訂第一條之一：「中華民國
    九十四年一月七日刑法修正施行後，刑法分則編所定罰金之
    貨幣單位為新臺幣。九十四年一月七日刑法修正時，刑法分
    則編未修正之條文定有罰金者，自九十四年一月七日刑法修
    正施行後，就其所定數額提高為三十倍。但七十二年六月二
    十六日至九十四年一月七日新增或修正之條文，就其所定數
    額提高為三倍」及刑法第三十三條第五款修正為：「主刑之
    種類如下：五、罰金：新臺幣一千元以上，以百元計算之」
    等規定觀之，依修正後之法律，刑法第三百二十條第一項竊
    盜罪所得科處之罰金刑最高為新臺幣一萬五千元、最低為新
    臺幣一千元，然依被告等行為時之刑罰法律，即罰金罰鍰提
    高標準條例第一條前段規定之提高倍數十倍及修正前刑法第
    三十三條第五款規定之罰金最低額一元計算，則刑法第三百
    二十條第一項之竊盜罪所得科處之罰金最高為銀元五千元，
    最低額為銀元一元，若換算為新臺幣，最高額雖與新法同為
    新臺幣一萬五千元，然最低額僅為新臺幣三元。因此，比較
    上述修正前、後之刑罰法律，自以被告等行為時關於科處罰
    金刑之法律較有利於被告。
  2.被告等行為後，刑法第二十八條關於「實施」之文字雖已修
    正為「實行」，惟此僅為杜爭議，而確定在「實行」概念下
    之共同參與行為，始成立共同正犯之概念，對於共同正犯之
    處罰規定之規定並無不同，是刑法關於共同正犯之處罰規定
    於新舊法均無不利之情形，依刑法第二條第一項前段之規定
    ，應逕行適用被告等行為時之法律規定，即應適用修正前刑
    法第二十八條之規定論處。
  3.又被告等行為後，罰金罰鍰提高標準條例第二條業已刪除，
    而刑法第四十一條第一項前段關於易科罰金之折算標準，已
    由舊法之銀元一百元、二百元、三百元，修正為新臺幣一千
    元、二千元、三千元，因屬科刑規範事項之變更，其折算標
    準為裁判時所應諭知，自有就新舊法規定比較之必要，經比
    較新舊法結果，以被告等行為時之舊法較有利於被告，依刑
    法第二條第一項前段之規定，應適用被告等行為時之舊法即
    修正前刑法第四十一條第一項前段、修正前罰金罰鍰提高標
    準條例第二條之規定，諭知以銀元三百元即新臺幣九百元折
    算一日為易科罰金之折算標準。
  (二)被告丙○○事後已與被害人乙○○於九十五年十一月五日達
    成賠償協議，有和解書一份附卷可稽。
五、協商判決除有刑事訴訟法第四百五十五條之四第一項第一款
    於本訊問程序終結前，被告撤銷協商合意或檢察官撤回協商
    聲請者；第二款被告協商之意思非出於自由意志者；第四款
    被告所犯之罪非第四百五十五條之二第一項所定得以協商判
    決者；第六款被告有其他較重之裁判上一罪之犯罪事實者；
    第七款法院認應諭知免刑或免訴、不受理者情形之一，及違
    反同條第二項「法院應於協商合意範圍內為判決；法院為協
    商判決所科之刑，以宣告緩刑或二年以下有期徒刑、拘役或
    罰金為限」之規定者外，不得上訴。
六、如有上開可得上訴情形，得自收受宣示判決筆錄送達之日起
    十日內，向本院提出上訴書狀，上訴於第二審法院。
中    華    民    國    95    年    11    月    30    日
                  臺灣臺中地方法院刑事第四庭
                                    書記官  賴淵瀛
                                    法  官  林學晴
以上正本證明與原本無異。
                                    書記官  賴淵瀛
中    華    民    國    95    年    11    月    30    日


司法院資訊處製作；財團法人民間司法改革基金會備份。
